【裁判字號】    88,易,3839
【裁判日期】    890609
【裁判案由】    詐欺
【裁判全文】
台灣台中地方法院刑事判決                        八十八年度易字第三八三九號
    公  訴  人  臺灣臺中地方法院檢察署檢察官
    被      告  乙○○
右列被告因詐欺案件，經檢察官提起公訴（八十八年度偵字第二六一號），本院判決
如左：
    主  文
乙○○意圖為自己不法之所有，以詐術使人將本人之物交付，處罰金壹萬元，如易服
勞役，以參佰元折算壹日。
    事  實
一、乙○○意圖為自不法之所有，於民國（下同）八十七年十二月二十日，向甲○○
    佯稱因原任職之「華國舞廳」上班所得不足以清償積欠其姐姐之新台幣（下同）
    四萬元之債務，欲向甲○○借款四萬元，且為取信甲○○，並謊稱願至甲○○任
    職之「好萊塢舞廳」擔任甲○○助手，至甲○○不疑有詐如數交付上開款項。詎
    乙○○至「好萊塢舞廳」量製上班所需服裝後，僅上班二日，隨即離去且避不見
    面，甲○○始知受騙。
二、案經甲○○訴請臺灣臺中地方法院檢察署檢察官偵查起訴。
    理  由
一、訊據被告乙○○雖不諱言向甲○○借款四萬元之事實，惟矢口否認有詐欺之情事
    ，然查右揭事實業據告訴人甲○○指訴稽詳，且證人即被告之同父異母姐姐黃淑
    枌、黃淑婷亦證稱與被告間並無借款債務存在，被告雖辯稱所指稱之姐姐係其乾
    姐，然對其姓名、年籍均無法提出供本院查證，再者，被告雖曾前往甲○○任職
    之好萊塢舞廳上班二日，並辯稱係沒事做方離去云云，惟徵諸被告述明好萊塢舞
    廳之支薪方式，係底薪三萬元，再依業積抽成，與華國舞廳之無底薪，平均每週
    收入一、二萬元，彼此收入雖有差距，然被告既因告訴人之同意借支，而清償舊
    債，苟新職場之收入不足以清償債務，亦應返回原工作職場，以被告所述之每月
    約四萬云至八萬元不等之收入，當可執該筆工作所得清償與告訴人間之借款債務
    ，然被告僅工作數日後即避不見面，亦未返還原職場，且所稱欲清償予其姊之借
    款債務一語亦非屬實，被告詐欺之犯意至為灼然，被告所辯顯係卸責之詞，不足
    採信，其犯行堪以認定。
二、核被告所為，係犯刑法第三百三十九條第一項之罪。爰審酌被告犯罪之目的、動
    機、手段、所生危害及犯罪後之態度，量處如主文所示之刑，並諭知易服勞役之
    折算標準。
據上論結，應依刑事訴訟法第二百九十九條第一項前段，刑法第三百三十九條第一項
、第四十二條第二項，罰金罰鍰提高標準條例第一條前段、第二條，判決如主文。
中    華    民    國      八十九      年      六      月        九      日
                                      台灣台中地方法院刑事第二庭
              法  官  林  靜  芬
右正本證明與原本無異。
如不服本判決，應於判決送達後十日內向本院提出上訴狀，上訴於臺灣高等法院臺中
分院(須附繕本)。
                                              書記官
中    華    民    國      八十九      年      六      月      十三      日
附錄論罪科刑實體法條文：
刑法第三百三十九條
意圖為自己或第三人不法之所有，以詐術使人將本人或第三人之物交付者，處五年以
下有期徒刑、拘役或科或併科一千元以下罰金。
以前項方法得財產上不法之利益或使第三人得之者，亦同。
前二項之未遂犯罰之。


司法院資訊處製作；財團法人民間司法改革基金會備份。
